【裁判字號】    90,交訴,16
【裁判日期】    900313
【裁判案由】    業務過失致死
【裁判全文】
臺灣臺中地方法院刑事判決                            九十年度交訴字第一六號
    公  訴  人  臺灣台中地方法院檢察署檢察官
    被      告  甲○○
右列被告因業務過失致人於死案件，經檢察官提起公訴（九十年度偵字第四０九號）
，本院判決如左：
    主  文
甲○○從事業務之人，因業務上之過失致人於死，處有期徒刑伍月，如易科罰金，以
參佰元折算壹日。
    事  實
一、甲○○係計程車司機，為從事駕駛業務之人，於民國八十九年四月十九日晚間十
    一時五十五分許，酒後（酒精濃度測試為○．一七毫克，尚未達不能安全駕駛之
    程，且未經起訴）駕駛新明益車行所有車牌號碼Ｎ二─九九五號計程車，沿台中
    縣沙鹿鎮○○路，由梧棲鎮往台中市方向行駛，途經該中棲路、與中山路及三民
    路之多叉路口時，依規定應隨時注意車前狀況，並隨時採取必要之安全措施，以
    防止發生危險事故。而依當時情形天候晴、夜間有照明、柏油路面、乾燥、無缺
    陷、無障儗物、視距良好，又無不能注意之情事，竟疏於注竟貿然疾駛，適有酒
    醉騎乘車牌號碼ＮＮＵ─六九三號重機車騎士劉國喜，沿沙鹿鎮○○路，由東往
    西行駛，欲橫越中棲路，亦疏未注意左右來車，即貿然穿越，致遭甲○○所駕駛
    之小客車撞及，劉國喜並受有頭部外傷合併顱腦損傷，經送醫急救並抽血檢測酒
    精濃度超過標準值，達二０三mg／dl，其後延至八十九年十月二十三日十二時四
    十分許因心肺功能衰竭於自宅不治死亡。甲○○則於肇事後在未經有偵查權之機
    關或公務員發覺為犯嫌前，向處理本件車禍之警員丙○○自首即陳明其為肇事者
    及肇事經過，並願接受裁判。
二、案經台中縣警察局清水分局報請台灣台中地方法院檢察署檢察官相驗後，經檢察
    官自動檢舉偵查起訴。
    理  由
一、訊據被告甲○○對前開事實坦承不諱，核與被害人劉國喜之妻乙○○於警訊及偵
    審中所指述之情節相符，並有道路交通事故調查報告表乙份、現場及車損照片計
    十張附卷可稽。而被害人劉國喜確因本件車禍致顱內出血不治死亡，亦經台灣台
    中地方法院檢察署檢察官督同檢驗員相驗屬實，製有勘驗筆錄、相驗屍體證明書
    、驗斷書及相驗照片三張附卷足憑。按汽車行駛時，駕駛人應注意車前狀況，並
  隨時採取必要之安全措施（道路交通安全規則第九十四條第三項參照）。經查，
    本件被告於前開時地駕車，本應注意遵守上開規定，而依當時天候晴、夜間有照
    明、柏油路面、乾燥、無缺陷、無障儗物、視距良好，有上開道路交通事故調查
    報告表附卷可查，又無不能注意之情形，詎其能注意，竟疏未注意車前狀況，猶
    貿然直行穿越，因而肇事，致被害人受傷不治死亡，足證被告確有過失，雖被害
    人酒醉騎乘機車，肇事後經送醫抽血檢測酒精濃度超過標準值，達二０三mg／dl
    等情，有沙鹿童綜合醫院血清免疫檢驗報告單一份在卷可稽，其於穿越路口時亦
    疏未注意左右來車，即貿然穿越，同為肇事原因，而與有過失，惟被告仍難辭過
    失之責，且其過失行為與被害人死亡間具有相當因果關係。本件事證明確，被告
    犯行洵堪認定。
二、查被告係駕駛計程車為業，此經其陳明在卷，乃從事駕駛業務之人，則其於執行
    業務中肇事致人死亡，核其所為，係犯刑法二百七十六條第二項之業務過失致人
    於死罪。又被告於肇事後，在未經有偵查權之機關或公務員發覺為犯嫌前，向到
    場處理之台中縣警察局清水分局晉江派出所警員丙○○陳明其為肇事者及肇事經
    過，並願接受裁判，業據被告供承在卷，復經證人丙○○到庭結證屬實，核與自
    首要件相符，依法減輕其刑。爰審酌被告肇事後己與被害人家屬達成和解賠償損
    害，有和解書乙份附卷可稽，及其過失程度、及被害人與有過失之程度、被害人
    家屬所受傷痛程度、被告犯後坦承過失犯行，犯後態度良好等一切情狀，量處如
    主文所示之刑。（另按刑法第四十一條業於九十年一月十日修正公布，同年月十
    二日生效，修正後刑法第四十一條第一項前段規定「犯最重本刑為五年以下有期
    徒刑以下之刑之罪，而受六個月以下有期徒刑或拘役之宣告，因身體、教育、職
    業、家庭之關係或其他正當事由，執行顯有困難者，得以一元以上三元以下折算
    一日，易科罰金。」，與修正前刑法第四十一條規定「犯最重本刑為三年以下有
    期徒刑以下之刑之罪，而受六個月以下有期徒刑或拘役之宣告，因身體、教育、
    職業、家庭之關係，執行顯有困難者，得以一元以上三元以下折算一日，易科罰
    金。」不同。比較新舊法結果，以新法較有利於行為人，故依刑法第二條第一項
    前段規定，本件自應適用裁判時之法律即修正後刑法第四十一條第一項前段之規
    定，併此敘明）。
三、據上論斷，應依刑事訴訟法第二百九十九條第一項前段，刑法第二條第一項前段
    、第二百七十六條第二項、第六十二條前段、修正後第四十一條第一項前段、罰
    金罰鍰提高標準條例第一條前段、第二條，判決如主文。
中      華      民      國      九十    年      三      月      十三    日
                                    台灣台中地方法院交通法庭
                                        法  官  張  國  華
右正本證明與原本無異。
如不服本判決，應於判決送達後十日內向本院提出上訴狀，上訴於臺灣高等法院臺中
分院( 須附繕本 )。
                                        書記官
中      華      民      國      九十    年      三      月      十五    日
附錄論罪科刑法條
中華民國刑法第二百七十六條第二項
(過失致死罪)
從事業務之人，因業務上之過失犯前項之罪者，處五年以下有期徒刑或拘
役，得併科三千元以下罰金。


司法院資訊處製作；財團法人民間司法改革基金會備份。
